【裁判字號】    97,基簡,140
【裁判日期】    970331
【裁判案由】    清償債務
【裁判全文】
臺灣基隆地方法院基隆簡易庭民事判決   97年度基簡字第140號
原      告  合作金庫商業銀行股份有限公司
法定代理人  丙○○
訴訟代理人  乙○○
            丁○○
被      告  甲○○
上列當事人間請求清償債務事件，本院於中華民國97年3月27日
言詞辯論終結，判決如下：
    主  文
被告應給付原告新臺幣拾捌萬肆仟壹佰貳拾貳元，及自民國九
十六年九月十三日起至清償日止，按年息百分之三‧六二計算之
利息，暨按上開利率百分之二十計算之違約金。
訴訟費用新臺幣肆仟壹佰玖拾元由被告負擔。
本判決得假執行。
    事實及理由要領
一、原告起訴主張：被告於民國（下同）92年4月1日向原告借款
    新臺幣 (下同）600,000元，約定借款期間自92年4月1日起
    至99年4月1日止，共分84期平均攤付本息，利息按原告定儲
    指數利率加碼年息1.1％機動計算，並約定如未依約履行，
    全部債務視為到期，且除按約定利率計息外，並自借款逾期
    之日起6個月內，按上開利率10％，逾期超過6個月者，就超
    過部分按上開利率20％計算違約金；嗣被告於95年6月9日依
    「中華民國銀行公會會員辦理消費金融案件無擔保債務協商
    機制」（下稱協商機制）規定申請債務協商，詎被告僅依約
    償還至97年1月4日止，經原告回復原契約並依被告分期繳款
    金額充抵利息及違約金後，尚積欠如主文第1項所示之本金
    、利息及違約金，為此提起本件訴訟，請求判令被告如數給
    付等語。
二、被告對於原告主張之前揭事實，並不爭執，惟辯稱：伊確實
    有參加協商機制並毀諾，但原告本件請求金額並未扣除被告
    前已依協商條件清償款項等語，並聲明請求駁回原告之訴。
三、經查：原告主張被告於92年4月1日向原告借款600,000元，
    約定借款期間自92年4月1日起至99年4月1日止，分84期平均
    攤付本息，利息按原告定儲指數利率加碼年息1.1％機動計
    算，並約定如未依約履行，全部債務視為到期，且除按約定
    利率計息外，並自借款逾期之日起6個月內，按上開利率10
    ％，逾期超過6個月者，就超過部分按上開利率20％計算違
    約金，並於95年6月9日依協商機制規定申請債務協商，而被
    告僅依約償還至97年1月4日等事實，業據其提出與所述相符
    之借據、其他約定事項、協議書、無擔保債務還款計劃書、
    97年1月份復催通知表等件影本為證，且為被告所不爭執，
    自堪信為真實。至被告雖辯稱原告請求金額未扣除其前依協
    商條件清償款項云云，惟查，被告前揭清償款項，業經抵充
    利息乙節，有借戶全部資料查詢單、繳款整帳表等件在卷可
    稽，被告所辯自非可採。從而，原告依消費借貸之法律關係
    ，請求被告給付如主文第1項所示之本金、利息、違約金，
    為有理由，應予准許。
四、又本件係就民事訴訟法第427條第1項規定之適用簡易程序訴
    訟所為被告敗訴之判決，爰依民事訴訟法第436條第2項、第
    389條第1項第3款，依職權宣告假執行。
五、據上論結，本件原告之訴為有理由，依民事訴訟法第436條
    第2項、第78條、第389條第1項第3款，判決如主文。
中    華    民    國    97    年    3     月    31    日
                  基隆簡易庭法  官  姚貴美
以上正本係照原本作成。
對於本件判決如有不服，應於收受送達後20日內向本院提出上訴
書狀，上訴於本院合議庭，並按他造當事人之人數附具繕本。
中    華    民    國    97    年    3     月    31    日
                            書記官  江美琪


司法院資訊處製作；財團法人民間司法改革基金會備份。
